Registro de vizcainías
Registro de vizcainías
- Real Provisión de vizcainía expedida a petición de Joaquín Lucas de Madariaga y Respaldiza, natural de Bilbao (Vizcaya) y vecino de Buenos Aires (Argentina), 1808-3-12; ES-47186-ARCHV-UD-6099049 - ES-47186-ARCHV-UD-6134247; Real Audiencia y Chancillería de Valladolid (España). Registro del Sello; 1 Documento(s) Folio Papel. 18 Hoja(s)
- Real Provisión de vizcainía expedida a petición de Joaquín Mandaluniz Blanco Luno Gojeascoechea, vecino de Astorga (León) y descendiente de las casa solares de Mandaluniz, Luno, Gojeascoechea y Catalinaga, sitas en estas dichas Anteiglesias, villa de Rigoitia, Anteiglesia de Frúniz y Morga, todas ellas pertenecientes al Señorío de Vizcaya, 1801-1-24; ES-47186-ARCHV-UD-6099049 - ES-47186-ARCHV-UD-6134442; Real Audiencia y Chancillería de Valladolid (España). Registro del Sello; 1 Documento(s) Folio Papel. 19 Hoja(s)
  Escribano del pleito: José Benito Maquieira. Escribanía de Pino..
- Real provisión de vizcainía expedida a petición de Joaquín Venancio de Abendaño, vecino de Soria, originario de Bilbao (Vizcaya), 1767-10-12; ES-47186-ARCHV-UD-6099049 - ES-47186-ARCHV-UD-6112170; Real Audiencia y Chancillería de Valladolid (España). Registro del Sello; 1 Documento(s) Folio Papel. 10 Hoja(s)
- Real provisión de vizcainía expedida a petición de Joaquín Ventura de Romaña, natural y originario de Valle de Villaverde (Cantabria) y vecino de Madrid, 1781-3-22; ES-47186-ARCHV-UD-6099049 - ES-47186-ARCHV-UD-6164829; Real Audiencia y Chancillería de Valladolid (España). Registro del Sello; 1 Documento(s) Folio Papel. 20 Hoja(s)
  Incluye real provisión de vizcainía de Lorenzo de Romaña, vecino del Valle de Villaverde (Cantabria) de fecha 1748-07-29
- Real provisión de vizcainía expedida a petición de Jorge y Plácido de Barraicoa Arrúbal, tío y sobrino respectivamente, vecinos de Elciego (Álava), descendientes del concejo de Durango (Vizcaya), 1798-1-11; ES-47186-ARCHV-UD-6099049 - ES-47186-ARCHV-UD-6113591; Real Audiencia y Chancillería de Valladolid (España). Registro del Sello; 1 Documento(s) Folio Papel. 13 Hoja(s)
- Real provisión de vizcainía expedida a petición de José Adalid de Rozas, vecino de la ciudad de México, alcalde ordinario y regidor honorario, natural de Viguera (La Rioja), descendiente de la casa solar infanzona de su apellido, sita en Lanestosa (Vizcaya), 1790-7-31; ES-47186-ARCHV-UD-6099049 - ES-47186-ARCHV-UD-6104060; Real Audiencia y Chancillería de Valladolid (España). Registro del Sello; 1 Documento(s) Folio Papel. 24 Hoja(s)
- Real provisión de vizcainía expedida a petición de José Ajuria, natural de Ochandiano (Vizcaya) y vecino de Logroño (La Rioja), 1777-4-3; ES-47186-ARCHV-UD-6099049 - ES-47186-ARCHV-UD-6107364; Real Audiencia y Chancillería de Valladolid (España). Registro del Sello; 1 Documento(s) Folio Papel. 8 Hoja(s)
- Real provisión de vizcainía expedida a petición de José Alejandro García de Leániz e hijos, vecinos de Laguna de Cameros (La Rioja) y originarios de Orozco (Vizcaya), 1798-6-19; ES-47186-ARCHV-UD-6099049 - ES-47186-ARCHV-UD-6123871; Real Audiencia y Chancillería de Valladolid (España). Registro del Sello; 1 Documento(s) Folio Papel. 25 Hoja(s)
- Real provisión de vizcainía expedida a petición de José Allende del Calero,originario de Sopuerta (Vizcaya), y vecino de Cardes (Asturias), 1777-6-13; ES-47186-ARCHV-UD-6099049 - ES-47186-ARCHV-UD-6109349; Real Audiencia y Chancillería de Valladolid (España). Registro del Sello; 1 Documento(s) Folio Papel. 25 Hoja(s)
- Real provisión de vizcainía expedida a petición de José Ángel Basabe y Aspegorta, natural de Bilbao (Vizcaya) y residente en Ávila, 1774-5-27; ES-47186-ARCHV-UD-6099049 - ES-47186-ARCHV-UD-6113688; Real Audiencia y Chancillería de Valladolid (España). Registro del Sello; 1 Documento(s) Folio Papel. 8 Hoja(s)
  Escribano del pleito:José de Zarandona y Balboa. Escribanía de Docio
- Real provisión de vizcainía expedida a petición de José Antonio de Allende, natural del Concejo de Güeñes (Vizcaya) y vecino de Haro (La Rioja), 1795-2-20; ES-47186-ARCHV-UD-6099049 - ES-47186-ARCHV-UD-6109245; Real Audiencia y Chancillería de Valladolid (España). Registro del Sello; 1 Documento(s) Folio Papel. 13 Hoja(s)
- Real provisión de vizcainía expedida a petición de José Antonio de Aulestiarte, natural de Marquina (Vizcaya) y vecino de Valladolid, en su nombre y en el de sus hijos Venancio Bautista, Eustaquio y Juana de Aulestiarte, descendientes de la Anteiglesia de Berriatúa (Vizcaya), 1807-5-14; ES-47186-ARCHV-UD-6099049 - ES-47186-ARCHV-UD-6112116; Real Audiencia y Chancillería de Valladolid (España). Registro del Sello; 1 Documento(s) Folio Papel. 6 Hoja(s)
- Real provisión de vizcainía expedida a petición de José Antonio de Chávarri, contador primero de la Superintendencia general de juros y mercedes, natural y originario de Gordejuela (Vizcaya) y vecino de Madrid, 1778-3-3; ES-47186-ARCHV-UD-6099049 - ES-47186-ARCHV-UD-6118981; Real Audiencia y Chancillería de Valladolid (España). Registro del Sello; 1 Documento(s) Folio Papel. 9 Hoja(s)
- Real provisión de vizcainía expedida a petición de José Antonio de Gallarza y Mimenza, natural de Villaro (Vizcaya) y vecino de Berberana (Burgos), 1816-12-16; ES-47186-ARCHV-UD-6099049 - ES-47186-ARCHV-UD-6122084; Real Audiencia y Chancillería de Valladolid (España). Registro del Sello; 1 Documento(s) Folio Papel. 8 Hoja(s)
- Real provisión de vizcainía expedida a petición de José Antonio de Ibarra, vecino y del comercio de Valladolid, natural de la Anteiglesia de Urdúliz (Vizcaya), 1819-2-20; ES-47186-ARCHV-UD-6099049 - ES-47186-ARCHV-UD-6128483; Real Audiencia y Chancillería de Valladolid (España). Registro del Sello; 1 Documento(s) Folio Papel. 8 Hoja(s)
- Real provisión de vizcainía expedida a petición de José Antonio de Ibarrola Sanchoyerto, oficial primero de la oficina general de consolidación en el crédito público del reino, natural del Valle de Gordejuela (Vizcaya), vecino de Madrid, 1817-10-29; ES-47186-ARCHV-UD-6099049 - ES-47186-ARCHV-UD-6128532; Real Audiencia y Chancillería de Valladolid (España). Registro del Sello; 1 Documento(s) Folio Papel. 13 Hoja(s)
- Real Provisión de vizcainía expedida a petición de José Antonio de la Palenque, natural de El Callejo (Vizcaya), vecino de Madrid., 1779-9-18; ES-47186-ARCHV-UD-6099049 - ES-47186-ARCHV-UD-6157722; Real Audiencia y Chancillería de Valladolid (España). Registro del Sello; 1 Documento(s) Folio Papel. 7 Hoja(s)
- Real provisión de vizcainía expedida a petición de José Antonio de Leiza, natural y originario de Ceberio (Vizcaya) y vecino de La Puebla de Arganzón (Burgos), 1805-6-27; ES-47186-ARCHV-UD-6099049 - ES-47186-ARCHV-UD-6151956; Real Audiencia y Chancillería de Valladolid (España). Registro del Sello; 1 Documento(s) Folio Papel. 8 Hoja(s)
- Real provisión de vizcainía expedida a petición de José Antonio de Urraza Uriondo, natural de Orozco (Vizcaya), originario de Ceberio (Vizcaya), y residente en Valladolid., 1774-4-15; ES-47186-ARCHV-UD-6099049 - ES-47186-ARCHV-UD-6177171; Real Audiencia y Chancillería de Valladolid (España). Registro del Sello; 1 Documento(s) Folio Papel. 17 Hoja(s)
- Real provisión de vizcainía expedida a petición de José Antonio de Urrengoechea Oyarzun, natural de la Anteiglesia de Amorebieta (Vizcaya), vecino y del comercio de Zamora., 1816-10-28; ES-47186-ARCHV-UD-6099049 - ES-47186-ARCHV-UD-6177328; Real Audiencia y Chancillería de Valladolid (España). Registro del Sello; 1 Documento(s) Folio Papel. 10 Hoja(s)
  Incluye real provisión de vizcainía de Félix José de Urrengoechea, natural de la Anteiglesia de Amorebieta y vecino de Palencia
- Real provisión de vizcainía expedida a petición de José Antonio, Francisco Javier, Manuel Jacinto y Juan Francisco Blanco Garay, naturales de Agüera (Cantabria) y residentes en Madrid, 1762-12-14; ES-47186-ARCHV-UD-6099049 - ES-47186-ARCHV-UD-6115593; Real Audiencia y Chancillería de Valladolid (España). Registro del Sello; 1 Documento(s) Folio Papel. 10 Hoja(s)
- Real provisión de vizcainía expedida a petición de José Antonio Landeta, natural de Zollo (Vizcaya), vecino y del comercio de Oviedo (Asturias) y originario de Arrigorriaga (Vizcaya), 1817-12-23; ES-47186-ARCHV-UD-6099049 - ES-47186-ARCHV-UD-6130374; Real Audiencia y Chancillería de Valladolid (España). Registro del Sello; 1 Documento(s) Folio Papel. 13 Hoja(s)
- Real Provisión de vizcainía expedida a petición de José Antonio Manuel Monasterio, vecino de Villanueva de Lorenzana (Lugo) y originario de Bermeo (Vizcaya)., 1798-10-15; ES-47186-ARCHV-UD-6099049 - ES-47186-ARCHV-UD-6143310; Real Audiencia y Chancillería de Valladolid (España). Registro del Sello; 1 Documento(s) Folio Papel. 10 Hoja(s)
- Real provisión de vizcainía expedida a petición de José Antonio Rementería, natural y originario de Elorrio (Vizcaya), vecino de Logroño (La Rioja), 1778-9-3; ES-47186-ARCHV-UD-6099049 - ES-47186-ARCHV-UD-6164710; Real Audiencia y Chancillería de Valladolid (España). Registro del Sello; 1 Documento(s) Folio Papel. 12 Hoja(s)
- Real provisión de vizcainía expedida a petición de José Antonio y Francisco Antonio del Valle y Ruiz de Vallejo, vecinos de Madrid, por sí y en representación de Manuel Antonio del Valle y Ruiz de Vallejo, vecino de Veracruz (México), naturales de Villasana de Mena (Burgos) y originarios del Valle de Somorrostro (Vizcaya)., 1788-12-20; ES-47186-ARCHV-UD-6099049 - ES-47186-ARCHV-UD-6227725; Real Audiencia y Chancillería de Valladolid (España). Registro del Sello; 1 Documento(s) Folio Papel. 11 Hoja(s)
- Real provisión de vizcainía expedida a petición de José Antonio y Tomás de Lejarza, naturales y vecinos de Arenzana de Abajo (La Rioja), originarios de Cenarruza-Puebla de Bolívar (Vizcaya), 1794-9-1; ES-47186-ARCHV-UD-6099049 - ES-47186-ARCHV-UD-6152086; Real Audiencia y Chancillería de Valladolid (España). Registro del Sello; 1 Documento(s) Folio Papel. 17 Hoja(s)
  Incluye real provisión de vizcainía de Martín Lejarza, natural y originario de Cenarruza-Puebla de Bolívar (Vizcaya) y vecino de Arenzana de Abajo (La Rioja), de fecha 1760/ 05/ 31
- Real provisión de vizcainía expedida a petición de José Ascarza Eguía, vecino de Sevilla, descendiente de las casas solariegas de Ascarza y Eguía y Ascarza de Albiz, sitas en la anteiglesia de Berriatúa (Vizcaya), 1816-5-7; ES-47186-ARCHV-UD-6099049 - ES-47186-ARCHV-UD-6111796; Real Audiencia y Chancillería de Valladolid (España). Registro del Sello; 1 Documento(s) Folio Papel. 14 Hoja(s)
- Real provisión de vizcainía expedida a petición de José Benito de Loredo, natural y originario de Trucíos (Vizcaya) y vecino de Madrid, 1755-4-14; ES-47186-ARCHV-UD-6099049 - ES-47186-ARCHV-UD-6156417; Real Audiencia y Chancillería de Valladolid (España). Registro del Sello; 1 Documento(s) Folio Papel. 7 Hoja(s)
  Escribano del pleito: Jerónimo de Espinar. Escribanía de Pino
- Real provisión de vizcainía expedida a petición de José, Benito, Marcos y Pedro de Cereceda y Ormaondo, naturales y vecinos de Hervías (La Rioja) y Alesanco (La Rioja) y originarios de San Miguel de Bernagoitia (Vizcaya), 1814-2-14; ES-47186-ARCHV-UD-6099049 - ES-47186-ARCHV-UD-6118754; Real Audiencia y Chancillería de Valladolid (España). Registro del Sello; 1 Documento(s) Folio Papel. 11 Hoja(s)
- Real provisión de vizcainía expedida a petición de José Bernardo de Foncerrada, capitán de dragones provinciales y regidor alférez del Ayuntamiento de Valladolid (México), vecino de la misma ciudad, y originario de San Julián de Musques (Vizcaya), 1790-4-15; ES-47186-ARCHV-UD-6099049 - ES-47186-ARCHV-UD-6121922; Real Audiencia y Chancillería de Valladolid (España). Registro del Sello; 1 Documento(s) Folio Papel. 16 Hoja(s)
- Real provisión de vizcainía expedida a petición de José Cantos, vecino y regidor perpetuo de Chinchilla (Albacete), originario de Ermua (Vizcaya), 1775-12-28; ES-47186-ARCHV-UD-6099049 - ES-47186-ARCHV-UD-6117582; Real Audiencia y Chancillería de Valladolid (España). Registro del Sello; 1 Documento(s) Folio Papel. 22 Hoja(s)
- Real provisión de vizcainía expedida a petición de José Cayetano de Aguirre, natural de Murga (Álava), vecino de Moral de Calatrava (Ciudad Real), administrador juez conservador de la encomienda del infante Don Luis en dicha villa, 1772-8-26; ES-47186-ARCHV-UD-6099049 - ES-47186-ARCHV-UD-6106972; Real Audiencia y Chancillería de Valladolid (España). Registro del Sello; 1 Documento(s) Folio Papel. 43 Hoja(s)
- Real provisión de vizcainía expedida a petición de José Cayetano de Bernales y Piedra, natural de Limpias (Cantabria) y vecino de Cádiz, 1789-6-6; ES-47186-ARCHV-UD-6099049 - ES-47186-ARCHV-UD-6115417; Real Audiencia y Chancillería de Valladolid (España). Registro del Sello; 1 Documento(s) Folio Papel. 16 Hoja(s)
- Real provisión de vizcainía expedida a petición de José de Abaitúa, natural de la Anteiglesia de Murelaga (Vizcaya) y vecino de Santo Domingo de la Calzada (La Rioja), 1798-5-26; ES-47186-ARCHV-UD-6099049 - ES-47186-ARCHV-UD-6099061; Real Audiencia y Chancillería de Valladolid (España). Registro del Sello; 1 Documento(s) Folio Papel. 7 Hoja(s)
- Real provisión de vizcainía expedida a petición de José de Ahedo Zornoza, vecino y del comercio de Cádiz, originario del Valle de Arcentales (Vizcaya), 1785-9-10; ES-47186-ARCHV-UD-6099049 - ES-47186-ARCHV-UD-6105264; Real Audiencia y Chancillería de Valladolid (España). Registro del Sello; 1 Documento(s) Folio Papel. 30 Hoja(s)
- Real provisión de vizcainía expedida a petición de José de Arana, vecino de Laredo (Cantabria), originario del lugar de San Martín de Zollo (Vizcaya), 1787-12-7; ES-47186-ARCHV-UD-6099049 - ES-47186-ARCHV-UD-6110181; Real Audiencia y Chancillería de Valladolid (España). Registro del Sello; 1 Documento(s) Folio Papel. 7 Hoja(s)
- Real provisión de vizcainía expedida a petición de José de Arcocha, natural de Orozco (Vizcaya) y vecino de Burgos, 1778-4-29; ES-47186-ARCHV-UD-6099049 - ES-47186-ARCHV-UD-6110575; Real Audiencia y Chancillería de Valladolid (España). Registro del Sello; 1 Documento(s) Folio Papel. 12 Hoja(s)
- Real provisión de vizcainía expedida a petición de José de Arteaga y Achútegui, natural y originario de la Anteiglesia de Górliz (Vizcaya) y residente en Madrid, 1769-2-14; ES-47186-ARCHV-UD-6099049 - ES-47186-ARCHV-UD-6111600; Real Audiencia y Chancillería de Valladolid (España). Registro del Sello; 1 Documento(s) Folio Papel. 16 Hoja(s)
- Real provisión de vizcainía expedida a petición de José de Azofra Delgado, contador, natural de Matute (La Rioja) y vecino de Lima (Perú), 1765-11-7; ES-47186-ARCHV-UD-6099049 - ES-47186-ARCHV-UD-6112549; Real Audiencia y Chancillería de Valladolid (España). Registro del Sello; 1 Documento(s) Folio Papel. 8 Hoja(s)
- Real provisión de vizcainía expedida a petición de José de Barrutia y Alvarado, natural y vecino de Cazorla (Jaén) y originario de Elorrio (Vizcaya), 1789-5-11; ES-47186-ARCHV-UD-6099049 - ES-47186-ARCHV-UD-6113681; Real Audiencia y Chancillería de Valladolid (España). Registro del Sello; 1 Documento(s) Folio Papel. 23 Hoja(s)
- Real provisión de vizcainía expedida a petición de José de Elortegui, natural y originario de Mañaria (Vizcaya) y vecino de Puebla de Arganzón (Burgos), 1779-8-20; ES-47186-ARCHV-UD-6099049 - ES-47186-ARCHV-UD-6120148; Real Audiencia y Chancillería de Valladolid (España). Registro del Sello; 1 Documento(s) Folio Papel. 10 Hoja(s)
- Real provisión de vizcainía expedida a petición de José de Goya y Olaguenaga, natural y originario de Orozco (Vizcaya) y vecino de Calahorra (La Rioja), 1778-9-2; ES-47186-ARCHV-UD-6099049 - ES-47186-ARCHV-UD-6127066; Real Audiencia y Chancillería de Valladolid (España). Registro del Sello; 1 Documento(s) Folio Papel. 14 Hoja(s)
- Real provisión de vizcainía expedida a petición de José de Ibieta, natural y originario de la Anteiglesia de Axpe (Vizcaya) y vecino y hacendado en Jalón de Cameros (La Rioja), 1802-6-23; ES-47186-ARCHV-UD-6099049 - ES-47186-ARCHV-UD-6128541; Real Audiencia y Chancillería de Valladolid (España). Registro del Sello; 1 Documento(s) Folio Papel. 14 Hoja(s)
- Real provisión de vizcainía expedida a petición de José de Iturrate, presbítero beneficiado en la villa de Murguía (Álava), originario de la Anteiglesia de Dima (Vizcaya), 1806-9-22; ES-47186-ARCHV-UD-6099049 - ES-47186-ARCHV-UD-6129009; Real Audiencia y Chancillería de Valladolid (España). Registro del Sello; 1 Documento(s) Folio Papel. 33 Hoja(s)
- Real provisión de vizcainía expedida a petición de José de la Dehesa, por sí y en nombre de su hijo Evaristo Mariano, naturales de Aldeacueva (Vizcaya), y vecinos de Madrid, 1784-2-16; ES-47186-ARCHV-UD-6099049 - ES-47186-ARCHV-UD-6119393; Real Audiencia y Chancillería de Valladolid (España). Registro del Sello; 1 Documento(s) Folio Papel. 24 Hoja(s)
- Real provisión de vizcainía expedida a petición de José de la Dehesa, originario del Valle de Carranza (Vizcaya), vecino de Madrid, por sí y en nombre de su hijo José María de la Dehesa, 1789-5-2; ES-47186-ARCHV-UD-6099049 - ES-47186-ARCHV-UD-6119415; Real Audiencia y Chancillería de Valladolid (España). Registro del Sello; 1 Documento(s) Folio Papel. 20 Hoja(s)
- Real provisión de vizcainía expedida a petición de José de la Dehesa y Trevilla, administrador de las Reales Salinas de Arcos de las Salinas (Teruel), nacido en el Valle de Carranza (Vizcaya), 1804-9-26; ES-47186-ARCHV-UD-6099049 - ES-47186-ARCHV-UD-6119477; Real Audiencia y Chancillería de Valladolid (España). Registro del Sello; 1 Documento(s) Folio Papel. 16 Hoja(s)
- Real Provisión de vizcainía expedida a petición de José de la Piedra Elguero, vecino de Villadiego (Burgos) y originario de Limpias (Cantabria)., 1773-6-28; ES-47186-ARCHV-UD-6099049 - ES-47186-ARCHV-UD-6161565; Real Audiencia y Chancillería de Valladolid (España). Registro del Sello; 1 Documento(s) Folio Papel. 7 Hoja(s)
- Real provisión de vizcainía expedida a petición de José de la Tajada, natural y originario de los concejos de Sopuerta y Arcentales, ambos en Vizcaya, y vecino de Ávila, 1774-9-24; ES-47186-ARCHV-UD-6099049 - ES-47186-ARCHV-UD-6166853; Real Audiencia y Chancillería de Valladolid (España). Registro del Sello; 1 Documento(s) Folio Papel. 10 Hoja(s)
- Real provisión de vizcainía expedida a petición de José de la Torre Mardones, natural y originario de Colindres (Cantabria) y vecino de Ampuero (Cantabria), 1819-10-23; ES-47186-ARCHV-UD-6099049 - ES-47186-ARCHV-UD-6167059; Real Audiencia y Chancillería de Valladolid (España). Registro del Sello; 1 Documento(s) Folio Papel. 6 Hoja(s)
- Real provisión de vizcainía expedida a petición de José de Larraondo, alcalde juez ordinario, vecino y originario de Orozco (Vizcaya), 1790-5-20; ES-47186-ARCHV-UD-6099049 - ES-47186-ARCHV-UD-6130130; Real Audiencia y Chancillería de Valladolid (España). Registro del Sello; 1 Documento(s) Folio Papel. 12 Hoja(s)
- Real provisión de vizcainía expedida a petición de José de Llano, natural y originario del Valle de Somorrostro (Vizcaya) y vecino de La Coruña, 1775-12-6; ES-47186-ARCHV-UD-6099049 - ES-47186-ARCHV-UD-6161271; Real Audiencia y Chancillería de Valladolid (España). Registro del Sello; 1 Documento(s) Folio Papel. 15 Hoja(s)
- Real provisión de vizcainía expedida a petición de José de Llano y Barón, natural y originario de Olabarrieta, en el Concejo de Sopuerta (Vizcaya), y vecino de Madrid, 1826-11-14; ES-47186-ARCHV-UD-6099049 - ES-47186-ARCHV-UD-6161289; Real Audiencia y Chancillería de Valladolid (España). Registro del Sello; 1 Documento(s) Folio Papel. 15 Hoja(s)
- Real provisión de vizcainía expedida a petición de José de Llona, vecino y administrador general del abastecimiento de carnes de Madrid y originario de Valmaseda (Vizcaya), 1796-12-20; ES-47186-ARCHV-UD-6099049 - ES-47186-ARCHV-UD-6161679; Real Audiencia y Chancillería de Valladolid (España). Registro del Sello; 1 Documento(s) Folio Papel. 11 Hoja(s)
- Real provisión de vizcainía expedida a petición de José de Loredo y La Lama, natural de Trucíos (Vizcaya), vecino de Ontón (Cantabria), 1785-3-12; ES-47186-ARCHV-UD-6099049 - ES-47186-ARCHV-UD-6156457; Real Audiencia y Chancillería de Valladolid (España). Registro del Sello; 1 Documento(s) Folio Papel. 10 Hoja(s)
- Real Provisión de vizcainía expedida a petición de José de Menchaca, natural y vecino de San Román de Cameros (La Rioja) y originario de Gatica (Vizcaya), 1816-11-20; ES-47186-ARCHV-UD-6099049 - ES-47186-ARCHV-UD-6140515; Real Audiencia y Chancillería de Valladolid (España). Registro del Sello; 1 Documento(s) Folio Papel. 16 Hoja(s)
- Real Provisión de vizcainía expedida a petición de José de Mendivil Jiménez de Cisneros y Castilla, vecino de Atarfe (Granada) y originario del Valle de Gordejuela (Vizcaya)., 1788-12-1; ES-47186-ARCHV-UD-6099049 - ES-47186-ARCHV-UD-6143115; Real Audiencia y Chancillería de Valladolid (España). Registro del Sello; 1 Documento(s) Folio Papel. 20 Hoja(s)
- Real Provisión de vizcainía expedida a petición de José de Ormaechea, natural de la Anteiglesia de Abadiano (Vizcaya), vecino de Grañón (La Rioja)., 1767-2-23; ES-47186-ARCHV-UD-6099049 - ES-47186-ARCHV-UD-6153347; Real Audiencia y Chancillería de Valladolid (España). Registro del Sello; 1 Documento(s) Folio Papel. 8 Hoja(s)
- Real Provisión de vizcainía expedida a petición de José de Perón Yandiola, por sí y como padre de José Domingo, Juan Manuel, Miguel y Juan Antonio de Perón, vecinos de Madrid y originarios de Güeñes (Vizcaya)., 1771-8-12; ES-47186-ARCHV-UD-6099049 - ES-47186-ARCHV-UD-6161493; Real Audiencia y Chancillería de Valladolid (España). Registro del Sello; 1 Documento(s) Folio Papel. 12 Hoja(s)
- Real Provisión de vizcainía expedida a petición de José de Pujana y Larrinaga, por sí y como padre y legítimo administrador de Ramón, José y Marcos Pujana y Bernaola, vecinos de Burgos y originarios de la Anteiglesia de Dima (Vizcaya)., 1826-4-12; ES-47186-ARCHV-UD-6099049 - ES-47186-ARCHV-UD-6163049; Real Audiencia y Chancillería de Valladolid (España). Registro del Sello; 1 Documento(s) Folio Papel. 29 Hoja(s)
- Real Provisión de vizcainía expedida a petición de José de Solaguren, natural de Orduña (Vizcaya) y vecino de Sevilla., 1771-8-31; ES-47186-ARCHV-UD-6099049 - ES-47186-ARCHV-UD-6169296; Real Audiencia y Chancillería de Valladolid (España). Registro del Sello; 1 Documento(s) Folio Papel. 8 Hoja(s)
- Real Provisión de vizcainía expedida a petición de José de Susaeta, vecino de Gobeo (Álava), por sí y como padre de Manuel Susaeta, ambos originarios de Cenarruza (Vizcaya)., 1815-2-18; ES-47186-ARCHV-UD-6099049 - ES-47186-ARCHV-UD-6175270; Real Audiencia y Chancillería de Valladolid (España). Registro del Sello; 1 Documento(s) Folio Papel. 16 Hoja(s)
- Real provisión de vizcainía expedida a petición de José de Trápaga Zorrilla y Brena, originario de Sangrices (Vizcaya) y vecino de Valladolid, 1780-7-21; ES-47186-ARCHV-UD-6099049 - ES-47186-ARCHV-UD-6167124; Real Audiencia y Chancillería de Valladolid (España). Registro del Sello; 1 Documento(s) Folio Papel. 9 Hoja(s)
- Real provisión de vizcainía expedida a petición de José de Ubarri y Chávarri, abogado de los Reales Consejos, gobernador y alcalde mayor de la tierra de Ayala (Álava), natural y originario de Santurce (Vizcaya)., 1792-1-28; ES-47186-ARCHV-UD-6099049 - ES-47186-ARCHV-UD-6175309; Real Audiencia y Chancillería de Valladolid (España). Registro del Sello; 1 Documento(s) Folio Papel. 9 Hoja(s)
- Real provisión de vizcainía expedida a petición de José de Urrechaga Jáuregui, natural y originario de la Anteiglesia de Arbácegui y lugar de Albiz (Vizcaya) y vecino de Peñaflor de Hornija (Valladolid)., 1789-3-31; ES-47186-ARCHV-UD-6099049 - ES-47186-ARCHV-UD-6177277; Real Audiencia y Chancillería de Valladolid (España). Registro del Sello; 1 Documento(s) Folio Papel. 14 Hoja(s)